臺灣高等法院刑事裁定　　　　　　　　　　　　　　　九十一年度抗字第一二五號
　　抗　告　人
　　即受刑　人　甲○○
右列受刑人因聲請人聲請撤銷緩刑案件，不服臺灣桃園地方法院中華民國九十一年二
月四日所為裁定（九十年度撤緩更字第一號），提起抗告，本院裁定如左：
    主  文
抗告駁回。
    理  由
一、抗告意旨略以：抗告人於緩刑前所犯他罪，經原審法院以八十九年度簡字第一一
    七三號判處有期徒刑六月，如易科罰金以三百元折算一日，因原審法院書記官未
    將該案判決送達抗告人之住所，延誤該案之上訴，影響抗告人之權益，惟原裁定
    竟就抗告人之聲請駁回，爰依法提起抗告云云。
二、按上訴或抗告限於受不利益判決或裁定之當事人始得提起，（檢察官例外)此乃
    當然之解釋。原審依本院發回意旨，將第一審之裁定撤銷，發回原第一審法院更
    為適當之裁定。此項發回之裁定對再抗告人並非不利，竟乃提起再抗告，顯為法
    所不許（最高法院七十五年度台抗字第三五三號裁判要旨參照）。
三、經查，本件抗告人即受刑人甲○○前因賭博案件，經判處有期徒刑四月，緩刑三
    年確定。於緩刑前因另犯違反電子遊戲場業管理條例案件，經臺灣桃園地方法院
    桃園簡易庭於九十年四月九日以八十九年度桃簡字第一一七三號判處有期徒刑六
    月，如易科罰金以三百元折算一日，此有臺灣高等法院被告全國前案紀錄表（參
    九十年度撤緩字第七十三號卷）及該院桃園簡易庭八十九年度桃簡字第一一七三
    號判決（參九十年度執聲字第一七四二號卷）附卷可稽。受刑人所犯違反遊戲場
    業管理條例案件之簡易判決，原審法院簡易庭於九十年四月九日判決，並於九十
    年四月三十日寄送受刑人之戶籍址「桃園縣桃園市○○里○○○街十七號二樓」
    ，經寄存送達，業據原審調閱該案全卷並影印存卷查明屬實（見原審卷第二十四
    頁）。而有關受刑人違反遊戲場業管理條例案件，受刑人甲○○於警訊時已陳明
    其通訊地址為「桃園縣龍潭鄉○○路五十九巷十六號」（參原審所調閱之八十九
    年度偵字第九四二○號卷，附於原審卷內第三頁），因此，受刑人實際上是否久
    住於戶籍址，而以戶籍址為其住所，已難徒以受刑人設籍該址，遽認受刑人以該
    址為其住所。再徵以上開案件原審法院執行檢察官依受刑人之戶籍址寄送傳票予
    受刑人時，雖經補充送達，但受刑人未依命令到案執行，經承辦檢察官命警拘提
    ，警員吳岸條於九十年八月十八日、二十日、二十一日前往受刑人之戶籍址拘提
    均查無此人，警員訪查鄰居、鄰長亦稱受刑人久未居於戶籍址，只設籍於該處，
    有警員吳岸條製作之報告書一紙附卷可考（見原審卷第四十二頁）。由上述各節
    推知，並無一定之事實，足認受刑人有久住戶籍地之意思，而以戶籍址為其住所
    之情形。而聲請人既已於警訊時陳明其實際係居住「桃園縣龍潭鄉○○路五十九
    巷十六號」，依上開規定，書記官應向該處所為郵寄送達。但該案判決並未送達
    該址，因此，受刑人辯稱未收受該案判決，尚屬有據。從而原審法院以上開八十
    九年度桃簡字第一一七三號之判決送達不合法，該案判決應尚未確定，認檢察官
    之聲請與刑法第七十五條第一項第一款之規定不相符合，依刑事訴訟法第四百七
    十六條之規定以裁定駁回檢察官之聲請，經核並無不合，且該裁定對於抗告人並
    非不利。又依刑事訴訟法第四百七十六條之規定，緩刑之宣告應撤銷者，由受刑
    人所在地或其最後住所地之地方法院檢察官聲請該法院裁定之，則本件聲請撤銷
    緩刑案件之適法聲請人應為該管檢察官，上述抗告意旨認原裁定駁回抗告人之聲
    請云云，亦有誤會。從而，抗告人對於並非不利之原裁定提起抗告，為法所不許
    ，應予駁回。
三、據上論斷，依刑事訴訟法第四百零八條，裁定如主文。
中      華      民      國    九十一    年      四      月     三十     日
                              臺灣高等法院刑事第二十二庭
                                  審判長法  官  許  正  順
                                        法  官  邱  同  印
                                        法  官  胡  方  新
右正本證明與原本無異。
不得再抗告。
                                        書記官  秦  慧  榮
中    華    民    國     九十一    年      五       月        一        日
